

(+33) 7 83 54 55 48

E-mail hello@nielisson.com

Portfolio nielisson.com



OBJECTIF

Je cherche un CDI ou CDD en tant que game et level designer.



À PROPOS

vidéoludique est diversifiée dans la mesure où j'ai acquis de connaissance en art et game design sous différentes perspectives.

J'ai réalisé plusieurs jeux et prototypes depuis 2017. Je participe régulièrement à des game jam, et je suis membre actif de l'association Game Impact.



INFO. GÉNÉRALE

LANGUES

CENTRES D'INTÉRÊTS



Cinema



Musique





Voyage



Game jams



FORMATIONS

2020 Master 2 Arts plastiques

Parcours Game Design

Université Paul-Valéry - France

Licence 3 PRO Game & Level Design 2018

Paris XIII University - France

Licence 3 Arts plastiques 2017

Lille III University - France

2012 D.U.T. New Media Technology

Essex County College - États-Unis



EXPÉRIENCES

03/2019 - présent Upwork

Graphic et Game Designer (freelancer)

02/2020 (6 mois) Ubique Kids - Paris, France

Graphic and Game Designer (internship)

04/2018 - 08/2018 Spiders studio - Paris, France

Intégrateur GUI (stage)

Création et retouche des icônes et

d'autres éléments de l'Ul

Mock-ups/Wireframes

Réconcilier l'identité visuelle de l'UI

01/2013 - 02/2014 ONG VEDDAS - São Paulo, Brésil

Graphiste, monteur vidéo et adjoint

administratif

02/2011 - 06/2011 TechDesigno - New Jersey, États-Unis

Web designer et graphiste jr.



Pixel FX Designer

COMPÉTENCES TECHNIQUES

ART AUTRES LOGICIELS ET OUTILS

3Ds Max Adobe Première

Adobe After Effects Adobe Indesign

Adobe Illustrator Audacity

Adobe Photoshop C Sharp et HTML/CSS

Autodesk Maya Trello et Xmind

Dragon Bones Unity (Pro Builder, Post-

Processing, Tilemap etc.)

Unreal Engine